臺灣高等法院刑事判決　　　　　　　 100年度交上易字第96號
上　訴　人
即　被　告　邱若洋
上列上訴人因過失傷害案件，不服臺灣板橋地方法院99年度交易
字第993 號，中華民國100年1月31日第一審判決（起訴案號：臺
灣板橋地方法院檢察署99年度偵字第24364 號），提起上訴，本
院判決如下：
    主  文
上訴駁回。
    事實及理由
一、本案經本院審理結果，認第一審以上訴人即被告邱若洋犯刑
    法第284 條第1 項前段之過失傷害罪，判處有期徒刑三月，
    並諭知易科罰金折算之標準為新台幣一千元折算一日，認事
    用法及量刑均無不當，應予維持，並引用第一審判決書記載
    之事實、證據及理由（如附件）。
二、被告上訴意旨略以：我駕車行駛時，有注意看前方機車，因
    為我要右轉，所以，我有特別往左偏再行右轉，就是要與機
    車保持一定的距離再轉，否認應負過失傷害之責任云云，惟
    查，被告於原審坦承有過失傷害犯行，且本件肇事經過，業
    據證人即告訴人陳麗真於警詢及偵查中證述歷歷，並有道路
    交通事故現場圖一紙、道路交通事故調查報告表二份、現場
    及車損照片十二幀、監視器錄影光碟一片、監視器錄影光碟
    擷取畫面四張、臺灣板橋地方法院檢察署勘驗筆錄及診斷證
    明書各一份等在卷可稽，足認被告於原審之自白，應與事實
    相符。再查被告所駕自小客車之右後輪鋼圈及輪胎上，及告
    訴人所騎機車之前輪左側避震器上，均留有擦撞之痕跡，而
    告訴人機車車頭左側部位則留有黃色擦痕等情，此觀車損照
    片可明（見偵查卷第29、30頁），另佐以被告當時駕車要右
    轉，足認本件車禍事故之發生，應係被告駕車於路口右轉時
    ，疏未注意右後方有告訴人所騎乘之機車，貿然右轉，而以
    其所駕自小客車右後輪鋼圈及輪胎位置與告訴人所騎乘機車
    之前輪左側避震器相互碰撞摩擦，使告訴人重心不穩而人車
    倒地，機車車頭左側部位並與路面黃線磨擦而留下擦痕，灼
    然甚明，被告雖又辯稱若係被告駕車右轉時碰撞告訴人機車
    ，告訴人機車應會向右側傾倒云云，然查，告訴人機車遭碰
    撞之位置，係在機車前輪左側避震器上，並非機車左側車身
    位置，加以被告當時駕車右轉，瞬間碰撞摩擦後依慣性運作
    結果，告訴人機車於重心不穩之情形下向左傾倒，與常理並
    無不符。被告上訴空言否認過失傷害犯行，指摘原判決不當
    ，為無理由，應予駁回。本件事證已經明確，被告請求送請
    鑑定肇事責任，本院認核無必要，附此敘明。
據上論斷，應依刑事訴訟法第368 條、第373 條，判決如主文。
本案經檢察官張啟彬到庭執行職務。
中    華    民    國   100    年    5     月    17    日
                  刑事第一庭審判長法  官  葉騰瑞
                                  法  官  莊明彰
                                  法  官  彭政章
以上正本證明與原本無異。
不得上訴。
                                  書記官  杜宜寧
中    華    民    國   100    年    5     月    17    日
附件：
臺灣板橋地方法院刑事判決             99年度交易字第993號
公  訴  人  臺灣板橋地方法院檢察署檢察官
被      告  邱若洋    男  36歲（民國○○年○月○日生）
                      住苗栗縣通霄鎮○○路59巷53號
                      居新北市○○區○○路1段270巷2號3樓
                      身分證統一編號：Ｚ000000000號
上列被告因過失傷害案件，經檢察官提起公訴（99年度偵字第24
364號），本院依簡式審判程序判決如下：
    主  文
邱若洋因過失傷害人，處有期徒刑月，如易科罰金，以新臺幣
壹仟元折算壹日。
    事  實
一、邱若洋於民國99年7 月18日上午9 時16分許，駕駛車牌號碼
    為KO-5100 號之自用小客車，沿新北市板橋區（改制前為臺
    北縣板橋市○○○路往同區○○路方向行駛，行經上開民權
    路與文化路之交岔路口，欲右轉駛入文化路時，適有陳麗真
    駕駛車牌號碼為FVR-983 號之重型機車於同向右後方直行。
    詎邱若洋明知汽車行經交岔路口轉彎時，轉彎車應讓直行車
    先行，而當時為日間、有自然光線、天氣晴朗、視距良好、
    路面乾燥、無缺陷亦無障礙物，復無不能注意之情事，邱若
    洋竟疏未注意右側後方有陳麗真所駕駛之上開機車，致未讓
    該機車先行即搶先右轉，使陳麗真因而閃煞不及，所駕機車
    左前車身與邱若洋所駕自小客車右後側車身擦撞後人車倒地
    ，陳麗真因而受有左脛骨丘粉碎性骨折及四肢擦傷等傷害。
    邱若洋肇事後在警員前往現場處理尚未知悉肇事人前，向警
    員自首其本人駕車致人受傷之犯行，進而接受裁判。
二、案經陳麗真訴由新北市政府警察局（改制前為臺北縣政府警
    察局，下同）板橋分局移送臺灣板橋地方法院檢察署檢察官
    偵查起訴。
    理  由
一、本件被告邱若洋所犯係死刑、無期徒刑、最輕本刑為三年以
    上有期徒刑以外之罪，並於準備程序中就被訴事實為有罪之
    陳述，經本院告知簡式審判程序之旨，並聽取公訴人及被告
    之意見後，本院業已於100 年1 月25日當庭裁定進行簡式審
    判程序。是證人即告訴人陳麗真於警詢及偵查中所為之證述
    、警員杜偉銘到場後所製作之道路交通事故現場圖一紙、道
    路交通事故調查報告表二份、臺灣板橋地方法院檢察署檢察
    事務官高淑梅所製作之勘驗現場監視器錄影畫面光碟筆錄、
    行政院衛生署雙和醫院翁佩韋醫師所開立之診斷證明書各一
    份，雖均係被告以外之人於審判外之言詞或書面陳述，然依
    刑事訴訟法第159 條第2 項前段之規定，於簡式審判程序中
    均得作為證據，合先敘明。
二、前揭事實業據被告於警詢、偵查及本院審理中均供承不諱，
    核與證人陳麗真於警詢及偵查中所為之證述相符，並有道路
    交通事故現場圖一紙、道路交通事故調查報告表二份、現場
    及車損照片十二幀、監視器錄影光碟一片、監視器錄影光碟
    擷取畫面四張、臺灣板橋地方法院檢察署勘驗筆錄、診斷證
    明書各一份附卷可稽，足認被告上開自白與事實相符。按汽
    車行駛至交岔路口，轉彎車應讓直行車先行，道路交通安全
    規則第102 條第1 項第7 款定有明文，被告駕駛汽車自應注
    意上開交通安全規定。而當時為日間、有自然光線、天氣晴
    朗、視距良好、路面乾燥、無缺陷亦無障礙物等情，復有上
    開道路交通事故調查表及現場照片在卷可按，並無不能注意
    之情事，詎被告竟疏未注意，駕駛汽車至上開交岔路口時，
    未讓直行車先行即冒然右轉，其具有過失甚明，並因而肇生
    本起車禍，使告訴人受有上開傷害，其過失與告訴人所受傷
    害間，具有因果關係。據此，本案事證明確，被告犯行堪以
    認定。
三、論罪科刑部分：
(一)核被告所為，係犯刑法第284 條第1 項前段之過失傷害罪。
    又被告於肇事後未被有偵查權之公務員或機關發覺其為犯嫌
    前，即留在事故現場向到場處理之警員自首犯行，進而接受
    裁判乙節，有新北市政府警察局板橋分局道路交通事故肇事
    人自首情形紀錄表、警員杜偉銘所製作之偵查報告各一份在
    卷足憑，爰依刑法第62條前段之規定減輕其刑。
(二)本院爰審酌被告並無前科，有臺灣高等法院被告前案紀錄表
    一份在卷可按，素行尚可，然其駕車至交岔路口時，未讓直
    行車先行即冒然右轉，過失程度非淺，兼衡告訴人因本件車
    禍受有粉碎性骨折之傷害，傷勢不輕，暨被告犯罪後坦承犯
    行，然迄未與告訴人達成和解、賠償損失等一切情狀，量處
    如主文所示之刑，並諭知易科罰金之折算標準，以資懲儆。
據上論斷，應依刑事訴訟法第273 條之1 第1 項、第299 條第1
項前段，刑法第284 條第1 項前段、第62條前段、第41條第1 項
前段，刑法施行法第1 條之1 第1 項、第2 項前段，判決如主文
。
本案經檢察官陳旭華到庭執行職務。
中    華    民    國    100   年    1     月    31    日
                  交通法庭  法  官 張紹省
以上正本證明與原本無異。
如不服本判決應於送達後十日內向本院提出上訴狀。
                            書記官 周雅玲
中    華    民    國    100   年    1     月    31    日
附錄本案所犯法條全文：
中華民國刑法第284條第1項
因過失傷害人者，處六月以下有期徒刑、拘役或五百元以下罰金
，致重傷者，處一年以下有期徒刑、拘役或五百元以下罰金。